# 补提盈余公积的有关问题

提问人：tony868lamy 时间：2011-09-30 12:10:50
回复 sizhijie01 的帖子
法定盈余公积金应当是按当年实现净利润计提吧！我也想知道有没有特别的规定限制企业在中期计提盈余公积的行为。

回答人：chenyiwei
对中期计提盈余公积的行为，没有明确规定。一般理解为不禁止。其中，企业以中期实现的利润分红时，按照公司法的字面意思，应当先就本中期实现的利润计提盈余公积。